台灣新竹地方法院刑事判決　　　　　　　　　　　　　　九十年度易字第八六九號
　　公　訴　人　臺灣新竹地方法院檢察署檢察官
　　被　　　告　甲○○
右列被告因違反毒品危害防制條例案件，經檢察官提起公訴（九十年度毒偵字第一一
二一號）及移送併案（九十年度毒偵字第一七九五號），本院判決如左：
    主      文
甲○○連續施用第二級毒品，處有期徒刑柒月。
扣案之第二級毒品安非他命毛重各重參點貳公克（保管字號：九十年度保管字第三四
四號）、零點參公克（保管字號：九十年度保管字第五○一號），均沒收銷燬之。另
扣案之安非他命吸食器壹組沒收之。
    事      實
一、甲○○前於民國八十八年間，因違反毒品危害防制條例、竊盜、贓物等案件，經
    本院分別判處有期徒刑六月、一年、四月確定，嗣經本院於八十九年七月三十一
    日以八十九年度聲字第七六三號裁定定執行刑為一年八月，於九十年二月二十二
    日假釋並付保護管束（非累犯），其中違反毒品危害防制條例部分，另經本院以
    八十八年度毒聲字第九九五號裁定令入戒治處所施以強制戒治一年，於八十八年
    十二月十日停止戒治，所餘戒治期間付保護管束（八十九年五月二十日戒治期滿
    ）。惟甲○○仍不知悔改，復基於非法施用第二級毒品安非他命之概括犯意，先
    於（一）九十年六月二十七日一時三十五分起回溯九十六小時內之某時，在不詳
    處所，非法施用安非他命一次，復於（二）九十年十一月二日某時，在位於新竹
    市○○路某不詳姓名友人之住處，非法施用安非他命一次；嗣（一）為警於九十
    年六月二十七日零時十分，在位於新竹市○○路四一七號之亞洲大飯店二○二號
    房查獲，扣得第二級毒安非他命二小包（毛重三˙二公克）；（二）為警於九十
    年十一月二日在新竹市○○○街五十號前查獲，並扣得第二級毒品安非他命二小
    包（毛重○˙三公克）。
二、案經新竹市警察局第一分局報請臺灣新竹地方法院檢察署檢察官偵查起訴及移送
    併案審理。
    理     由
一、訊據被告甲○○對於事實欄（二）部分，雖初於警、偵訊中否認有該犯行，然於
    本院審理時則坦承不諱，並有新竹市警察局辦理煙毒、麻醉藥品案尿液送驗受檢
    人真實姓名代號對照表、新竹市衛生局九十年十月六日竹市衛六字第一七一八九
    號不法藥物尿液初步篩檢報告書一份在卷可稽，並有扣案之第二級毒品安非他命
    二小包（毛重○‧三公克）足憑，被告關此部分之自白，核與事實相符。至於事
    實欄（一）之犯行，被告則矢口否認，辯稱：真的沒有用，不知為何尿液呈陽性
    反應云云。查被告於九十年六月二十七日為警查獲時所採集之尿液經送驗結果，
    確呈安非他命陽性反應，此有新竹市警察局辦理煙毒、麻醉藥品案尿液送驗受檢
    人真實姓名代號對照表、新竹市衛生局九十年六月二十八日竹市衛六字第九九○
    四號不法藥物尿液初步篩檢報告書暨內政部警政署刑事警察局九十一年一月十一
    日刑鑑字第二三三八九五號鑑驗通知書各一份在卷可稽，而按甲基安非他命經口
    服後約百分之七十於二十四小時內自尿液中排出，約百分之九十於九十六小時內
    自尿液中排出，此有行政院衛生署藥物食品檢驗局八一藥檢壹字第００一一五六
    號函附卷可憑，應認被告所辯未施用毒品云云，不足為採，此外，復有第二級毒
    品安非他命二小包（毛重三‧二公克）及吸食器一組扣案足資佐證，足見被告確
    有於如事實欄（一）所述時間內施用第二級毒品之犯行，亦應堪認定。次查，被
    告曾於八十七年間因施用毒品案件，經公訴人聲請本院以八十七年度毒聲字第八
    五七號裁定送勒戒處所觀察、勒戒後，因無繼續施用毒品之傾向，經公訴人以八
    十七年度偵字第七三○五號為不起訴處分確定；嗣於八十八年間，被告復因施用
    毒品，經本院以八十八年度毒聲字第四六八號裁定觀察、勒戒後，因認有繼續施
    用毒品傾向，經本院以八十八年度竹北簡字第一八六號簡易判決判處有期徒刑六
    月確定，另經公訴人聲請本院以八十八年度毒聲字第九九五號裁定令入戒治處所
    施以強制戒治一年，再經公訴人聲請本院以八十八年度毒聲字第二三六七號裁定
    停止戒治，所餘戒治期間交付保護管束，於八十九年五月二十日強制戒治期滿等
    情，亦有臺灣高等法院被告全國前案紀錄表、臺灣新竹地方法院檢察署被告刑案
    資料查註記錄表、本院上開簡易判決等在卷足稽。綜上所述，本件事證已臻明確
    ，被告犯行洵堪認定，應依法論科。
二、核被告所為，係犯毒品危害防制條例第十條第二項之施用第二級毒品罪。被告持
    有第二級毒品之低度行為為施用第二級毒品之高度行為所吸收，不另論罪。又被
    告所為數行為，時間緊接，所犯罪名相同，顯係出於概括之犯意為之，為連續犯
 ，爰依刑法第五十六條之規定以一罪論，並加重其刑。爰審酌安非他命毒品，危
    害施用者之神經中樞，使施用者產生幻聽及幻想之症狀，對施用者之健康產生不
    良之影響，同時因幻聽及幻想結果亦可能使施用者對周遭之人施暴，對公共秩序
    產生危害，且被告經過觀察、勒戒及強制戒治，並多次科以刑罰，猶不知自制，
    屢次施用毒品，惟於本院審理時坦承部分犯行，尚有悔意等一切情狀，量處如主
    文所示之刑。扣案之如主文所示之第二級毒品安非他命，為違禁物，不問屬於犯
    人與否，爰依毒品危害防制條例第十八條第一項前段規定，均沒收銷燬之。至於
    九十年六月二十七日為警查獲之吸食器一組，為供犯罪所用之物且為被告所有，
    業據被告供承在卷，爰依法宣告沒收之。
據上論斷，應依刑事訴訟法第二百九十九條第一項前段，毒品危害防制條例第十條第
二項、第十八條第一項前段，刑法第十一條前段、第五十六條、第三十八條第一項第
二款，判決如主文。
本案經檢察官吳金棟到庭執行職務。
中      華      民      國    九十一    年      二    月    二十六      日
                              臺灣新竹地方法院刑事第二庭
                                    法  官    魏  瑞  紅
右正本證明與原本無異。
如不服本判決，應於判決送達後十日內向本院提出上訴狀( 應附繕本 )，上訴於
臺灣高等法院。
                                    書記官    陳  凰  榆
中      華      民      國    九十一    年      二    月    二十六      日
附錄本案論罪科刑法條全文：
毒品危害防制條例第十條第一項：
施用第二級毒品者，處三年以下有期徒刑。
